【裁判字號】    89,易,401
【裁判日期】    900713
【裁判案由】    竊盜
【裁判全文】
臺灣宜蘭地方法院刑事判決                          八十九年度易字第四一號
    公  訴  人  臺灣宜蘭地方法院檢察署檢察官
    被      告  丙○
右列被告因竊盜案件，經檢察官提起公訴（八十九年度偵字第一九八三號），及移送
併辦（八十九年度偵字第三二九六號、九十年度偵字第四０三、一九０二號）本院判
決如左：
    主  文
丙○連續竊盜，處有期徒刑肆月，如易科罰金，以參佰元折算壹日。
    事  實
一、丙○前因竊盜案件，於民國八十八年三月間經台灣台北地方法院判處拘役二十日
    ，緩刑二年確定。詎其於緩刑期間內，猶不知悔改，復意圖為自己不法之所有而
    基於概括之犯意，連續於：（１）八十九年六月十三日上午十一時五十四分許，
    至宜蘭縣宜蘭市○○路二十六號丁○○所經營之統一超商內，趁丁○○疏未注意
    之際，動手竊取共價值新台幣（下同）三百七十元之舒適牌刮鬍刀一把及鹿牌威
    士忌洋酒一小瓶，得手後將之藏置於口袋，未結帳即行離去，嗣丁○○於同日下
    午二時三十分許發覺貨品短少，經查閱監視錄影帶始知上情。（２）八十九年十
    一月十四日中午，在宜蘭縣宜蘭市○○路五五號喜互惠超級市場內，趁店員疏未
    注意之際，動手竊取貨架上共價值四十五元之花生麵筋一罐及豆棗一盒，得手後
    離去。（３）八十九年十一月十四日下午五時四十五分許，在宜蘭縣宜蘭市○○
    路二十四號騎樓下之檳榔攤內，趁當時暫無人看顧之機會，動手竊取戊○○所有
    價值二百元之鐵製茶壺一只，得手後欲離去上址時，適為隔壁之統一超商店主丁
    ○○撞見報警處理，為警自其身上起出前開鐵製茶壺一只，及其在喜互惠超級市
    場內所竊取之花生麵筋一罐、豆棗一盒。（４）九十年一月二十六日晚間六時五
    十分許，在宜蘭縣光復路十二號金玉堂書局內，趁店員疏未注意之際，竊取一樓
    架上價值六百九十九元之耳機一副，得手後將之藏置於夾克內，未結帳即欲離去
    ，幸因店內警報系統作響，始為店員查覺報警處理，並自其身上起出前開耳機一
    副。（５）九十年六月十二日上午十時四十五分許，又至宜蘭縣光復路十二號金
    玉堂書局內，趁店員疏未注意之際，竊取一樓架上價值五十六元之玻璃杯一只，
    得手後欲離去時，經店員察覺有異乃報警處理，並自其身上起出前開玻璃杯一只
    。
二、案經宜蘭縣警察局宜蘭分局報請台灣宜蘭地方法院檢察署檢察官偵查起訴及移送
    併辦。
    理  由
一、訊據被告丙○矢口否認有何竊盜犯行，辯稱：伊八十九年六月十三日及同年十一
    月十四日，未曾到過丁○○所經營之統一超商、宜蘭縣宜蘭市○○路五五號之喜
    互惠超級市場內及同市○○路二十四號騎樓下之檳榔攤行竊，亦未經警自其身上
    起出任何贓物，另伊在金玉堂書局內雖有拿取過耳機及玻璃杯但是準備要到櫃臺
    結帳，結果店員誤會伊偷東西，就報警處理云云。惟查，右揭犯罪事實，業據被
    害人兼證人丁○○於警訊、偵查暨本院調查程序，及被害人甲○○、戊○○、乙
    ○○、己○○於警訊中分別指訴歷歷，並有被害人甲○○、戊○○、乙○○、己
    ○○所出具領據共四紙在卷可按，復有被害人丁○○所提供之監視錄影帶一卷扣
    案可證，前開被害人均與被告夙無仇隙，當無故意撰詞構陷之可能。參以被告於
    八十九年十一月十四日、九十年一月二十六日及六月十二日為警查獲時，確先後
    自其身上起出花生麵筋、豆棗、鐵製茶壺、耳機及玻璃杯等物品，且被告於警訊
    中對於竊取花生麵筋、豆棗及玻璃杯等犯行亦曾供承在卷，足認被告前開所辯，
    顯為臨訟飾卸之詞，毫不足採，是本件事證明確，被告犯行堪以認定，應依法論
    科。
二、核被告丙○所為，係犯刑法第三百二十條第一項之竊盜罪。其先後多次竊盜犯行
    ，時間緊接，方法相同，所犯又係構成要件相同之罪名，顯係基於概括之犯意而
    為之，應依連續犯之規定以一罪論，並加重其刑。公訴人起訴之事實，雖未敘及
    被告所為如前揭犯罪事實欄一之（２）、（３）、（４）、（５）所示之竊盜犯
    行，然此與起訴之部分具有連續犯之裁判上一罪法律關係，為起訴效力所及，本
    院應併予審理。爰審酌被告前因竊盜案件，於八十八年三月間曾經台灣台北地方
    法院判處拘役二十日，緩刑二年確定，有台灣高等法院檢察署刑案記錄簡覆表一
    件在卷可按，於緩刑期間內竟一再行竊，且屢於為警查獲後，又一再犯案，到案
    後復狡詞圖卸，顯無深切悔改之意，犯後態度不佳，及其行竊之方法、次數、所
    竊物品價值等情狀，量處如主文所示之刑，並諭知易科罰金之折算標準。
據上論斷，應依刑事訴訟法第二百九十九條第一項前段，刑法第五十六條、第三百二
十條第一項、第四十一條第一項，罰金罰鍰提高標準條例第一條前段、第二條，判決
如主文。
本案經檢察官廖允松到庭執行職務
中      華      民      國      九十      年      七      月    十三    日
                                  臺灣宜蘭地方法院刑事第一庭
                                          法  官
右正本證明與原本無異。
如不服本判決，應於判決送達後十日內，向本院提出上訴狀。
                                          書記官
中    華    民    國      八十        年              月               日
附錄本案論罪科刑法條全文：
刑法第三百二十條


司法院資訊處製作；財團法人民間司法改革基金會備份。
